Inventaris van het archief van de Rijksberoepscommissies Algemeen Vorderingsbesluit 1940, 1940-1963
Nationaal Archief, Den Haag
Rijksberoepscommissies Algemeen Vorderingsbesluit 1940
Rijksberoepscies. Algemeen Vorderingsbesluit
1940-1963
E20176
5.00 meter; 49 inventarisnummers.
Nationaal Archief, Den Haag
Rijksberoepscommissies Algemeen Vorderingsbesluit 1940, 1940-1963 /
Beroepscommissie Gevorderde Onroerende Goederen, Ressort 's-Gravenhage /
Beroepscommissie Woonruimtewet 1947, Ressort 's-Gravenhage /
Beroepsorgaan Wet Voorzieningen onder de Vijand aangetroffen Goederen (St. H 133) /
Commissie van Beroep voor Militaire Vorderingen /
Garantiecommissie Distributiewet /
Rijksberoepscommissie Algemeen Vorderingsbesluit 1940 /
Rijksberoepscommissie Algemene Vorderingswet 1939 /
In het archief is materiaal van de Rijksberoepscommissie Algemeen Vorderingsbesluit 1940 en verschillende deelcommissies te vinden: de Garantiecommissie Distributiewet, de Beroepscommissie Onroerende Goederen (ressort 's Gravenhage), de Commissie van Beroep Militaire Vorderingen, de Beroepscommissie Woonruimtewet 1947 (ressort 's Gravenhage) en het Beroepsorgaan Wet Voorzieningen onder de Vijand aangetroffen Goederen. Een groot deel van het archief bestaat uit persoonsdossiers met materiaal over geschillen waarbij een van bovengenoemde commissies onderzoek deed.
Archiefvorming
Geschiedenis van het archiefbeheer
De verwerving van het archief
Het archief is krachtens bepalingen van de Archiefwet overgebracht.
MAISAO-WOTAP; 2.06
Aanwijzingen voor de gebruiker
Openbaarheidsbeperkingen
Volledig openbaar.
Materiële beperkingen
Aanvraaginstructie
Openbare archiefstukken kunnen online worden aangevraagd en gereserveerd. U kunt dit ook via de terminals in de studiezaal van het Nationaal Archief doen. Om te kunnen reserveren dient u de volgende stappen te volgen:
U maakt een profiel aan op www.gahetna.nl, en logt vervolgens in
Via de archiefinventaris (alleen de beschrijvingen met rode nummers) selecteert u het gewenste archiefstuk door op de knop 'Reserveren' te klikken
In het volgende scherm geeft u aan op welke dag u het archiefstuk wilt inzien
Indien u zich bevindt in de studiezaal en een tafelnummer heeft ontvangen kunt u dit nummer vermelden. Als u geen tafelnummer heeft kunt u tafelnummer 777 laten staan
Vervolgens bevestigt u uw reservering door deze te versturen.
Verwant materiaal
Beschikbaarheid van kopieën
Beschrijving van de series en archiefbestanddelen
- RIJKSBEROEPSCOMMISSIE ALGEMENE VORDERINGSWET 1939
  - Stukken betreffende de vaststelling in beroep van de schadeloosstelling wegens vordering van wol door de Staat in 1939 (uitspraken 23-100)., 1940-1941; 23; 1 omslag
- GARANTIECOMMISSIE DISTRIBUTIEWET
  (Zie Stcrt. 3 december 1940 no. 226)
  - Stukken betreffende de werkzaamheden van de Commissie van advies inzake het vervallen van bankgaranties, gesteld ingevolge de uitvoeringsbesluiten der Distributiewet., 1940-1943, 1945, 1954; 24; 1 omslag
- RIJKSBEROEPSCOMMISSIE ALGEMEEN VORDERINGSBESLUIT 1940
  - Correspondentie met de leden van de commissie, alfabetisch op naam geordend., 1941-1949, 1953, 1956; 25; 1 omslag
  - Stukken betreffende benoeming en ontslag van leden en secretaris van de commissie., 1941-1951, 1957, 1960; 26; 1 omslag
  - Stukken betreffende de behandeling van beroepschriften wegens schadeloosstellingen terzake van vorderingen van blik., 1942-1943; 27; 1 omslag
  - Stukken betreffende de behandeling van beroepschriften wegens schadeloosstellingen voor vorderingen van tractoren door de Nederlandse Inkoopcentrale van Akkerbouwprodukten., 1942-1947; 28; 1 omslag
  - Uitspraken van de Rijksberoepscommissie Algemeen Vorderingsbesluit 1940, vaststellende in hoogste instantie de schadevergoeding wegens vordering van roerende goederen door overheidsorganen, genummerd 1-208, minuten., 1942-1951, 1956; 29; 1 pak
- BEROEPSCOMMISSIE GEVORDERDE ONROERENDE GOEDEREN, RESSORT 's-GRAVENHAGE
  - Correspondentie met de leden van de commissie, alfabetisch op naam geordend., 1942-1960; 30; 1 omslag
  - Correspondentie betreffende de toepassing en interpretatie van het Algemeen Vorderingsbesluit 1940 ten aanzien van onroerende goederen., 1942-1962; 31; 1 omslag
  - Stukken betreffende benoeming en ontslag van leden en secretaris van de commissie., 1942-1963; 32; 1 omslag
  - Uitspraken van de Beroepscommissie Gevorderde Onroerende Goederen, ressort 's-Gravenhage, vaststellende in hoogste instantie de schadevergoeding wegens vordering van onroerende goederen door overheidsorganen, genummerd 1-201, minuten., 1942-1963; 33; 1 pak
  - Adviezen van de Beroepscommissie Gevorderde Onroerende Goederen, ressort 's-Gravenhage aan de Algemeen Gemachtigde voor de Oorlogs- en Defensieschaden, later aan de minister van Financiën, terzake van beroepen tegen vastgestelde schadevergoedingen wegens geleden bezettingsschaden, genummerd 1-1296., 1944-1952; 34; 1 pak
  - Adviezen van de Beroepscommissie Gevorderde Onroerende Goederen, ressort 's-Gravenhage terzake van beroepen tegen vastgestelde schadevergoedingen wegens geleden bezettingsschaden aan landbouwgronden, genummerd L3-L33., 1949-1953; 35; 1 omslag
  - Stukken betreffende de behandeling van beroepschriften wegens schadeloosstellingen terzake van vorderingen van percelen grond te IJsselmonde wegens de aanleg van riolering in het kader van de werkverruiming., 1942-1943; 36; 1 omslag
  - Stukken betreffende de behandeling van beroepschriften wegens schadeloosstelling terzake van vorderingen van woningen te Vlissingen in verband met evacuatie in 1942., 1946-1951; 37; 1 omslag
  - Tekeningen en plattegronden van verscheidene gemeenten, behorend bij de dossiers tot vaststelling van schade en onroerende goederen als gevolg van vordering en bezetting., c. 1940-1955; 38-39; 2 pakken
    - 's-Gravenhage, 38
    - Bergen aan Zee, Bloemendaal, Castricum, Diemen, Den Helder, Noordwijk, Oude Tonge, Schiphol, Schoorl, vliegveld Valkenburg, Vlissingen, Waddinxveen, Walcheren, vliegveld Ypenburg, Zandvoort., 39
- COMMISSIE VAN BEROEP VOOR MILITAIRE VORDERINGEN
  - Beroepschriften van derden en vertoogschriften van het Centraal Bureau Vergoedingen Militaire Vorderingen terzake van geschillen over de vaststelling van de schadevergoedingen wegens vorderingen door militaire instanties, genummerd 652-750., 1949-1950; 40; 1 pak
- BEROEPSCOMMISSIE WOONRUIMTEWET 1947, RESSORT 's-GRAVENHAGE
  - Uitgaande brieven van de Beroepscommissie Vorderingsbesluit Woonruimte en van de Beroepscommissie Woonruimtewet 1947, doorslagen., 1946-1950; 41; 1 omslag
  - Correspondentie met de leden van de commissie, alfabetisch op naam geordend., 1951-1961; 42; 1 omslag
- BEROEPSORGAAN WET VOORZIENINGEN ONDER DE VIJAND AANGETROFFEN GOEDEREN (STAATSBLAD H 133)
  - Correspondentie met de leden van het beroepsorgaan., 1950-1954; 43; 1 omslag
  - Correspondentie betreffende de regeling van de behandeling van geschillen voortvloeiend uit de toepassing van de Wet voorzieningen onder de vijand aangetroffen goederen (Staatsblad H 133)., 1949-1957; 44; 1 omslag
  - Uitspraken van het Beroepsorgaan Wet voorzieningen onder de vijand aangetroffen goederen (Staatsblad H 133) vaststellende in hoogste instantie de schadevergoeding wegens het verloren gaan van roerende goederen, genummerd 1-8, minuten., 1950-1952; 45; 1 omslag
- GEZAMENLIJK ARCHIEF
  - Stukken betreffende financiële voorschriften, begrotingen en verantwoordingen van de Rijksberoepscommissie Algemeen Vorderingsbesluit 1940 en van de Beroepscommissie Gevorderde Onroerende Goederen, ressort 's-Gravenhage., 1942-1954; 46; 1 omslag
  - Stukken betreffende de huisvesting van het secretariaat van de Rijksberoepscommissie Algemeen Vorderingsbesluit 1940 en van de Beroepscommissie Gevorderde Onroerende Goederen, ressort 's-Gravenhage., 1942-1954; 47; 1 omslag
  - Stukken betreffende de post- en archiefzaken van en het verkrijgen van een dienstauto voor de commissies., 1942-1959, 1962; 48; 1 omslag
  - Rol van de zittingen van de Rijksberoepscommissie Algemeen Vorderingsbesluit 1940, van de Beroepscommissie Gevorderde Onroerende Goederen, ressort 's-Gravenhage en van de Beroepscommissie Woonruimtewet 1947, ressort 's-Gravenhage., 1946-1960; 49; 1 omslag
    Fragment.
- DOSSIERS BETREFFENDE BEROEPEN BIJ DE COMMISSIES INGESTELD
  De dossiers zijn hierna zoveel mogelijk alfabetisch op naam vermeld van de persoon of instelling die in beroep is gegaan tegen een aangeboden vergoeding wegens vordering of bezettingsschade. Het secretariaat van de commissies had de dossiers van de verschillende beroepsorganen niet gescheiden gehouden, maar doorelkaar geplaatst. Met een letteraanduiding is te zien welk beroepsorgaan de zaak heeft behandeld. Tussen teksthaken [] staan de nummers vermeld van de dossiers. Deze nummers zijn ontleend aan de nummers van de adviezen of uitspraken van de commissies.
  De dossiers genummerd B betreffen adviezen van de Beroepscommissie Gevorderde Onroerende Goederen, ressort 's-Gravenhage aan de Algemeen Gemachtigde voor de Oorlogs- en Defensieschaden, later aan de minister van Financiën, terzake van beroepen tegen vastgestelde schadevergoedingen wegens geleden bezettingsschaden.
  De dossiers genummerd BV betreffen uitspraken van het Beroepsorgaan Wet voorzieningen onder de vijand aangetroffen goederen (Staatsblad H 133) vaststellende in hoogste instantie de schadevergoeding wegens het verloren gaan van roerende goederen.
  De dossiers genummerd R betreffen uitspraken van de Rijksberoepscommissie Algemeen Vorderingsbesluit 1940, vaststellende in hoogste instantie de schadevergoeding wegens vordering van roerende goederen door overheidsorganen.
  De dossiers zonder letteraanduiding betreffen uitspraken van de Beroepscommissie Gevorderde Onroerende Goederen, ressort 's-Gravenhage, vaststellende in hoogste instantie de schadevergoeding wegens vordering van onroerende goederen door overheidsorganen.
  De dossiers zonder nummer, herkenbaar aan een streepje, betreffen zaken waarin geen uitspraak is gedaan of waarin geen advies is uitgebracht.
  Belangrijk: Bij het aanvragen dient men uitsluitend het getal voor het streepje te gebruiken als inventarisnummer. Dus als men het dossier betreffende het beroep van A. Aanen wilt raadplegen, vrage men dit als volgt aan: nummertoegang: 2.06.035, inventarisnummer 22. Men krijgt dan doos 22, waaruit men map 4 moet pakken.
  - Aanen, A., 1943, [dossier 21], perceel grond IJsselmonde, 22
    Map 04
  - Aarnoudse, J., 1944-1946, [dossier R79], tractor, 1
    Map 01
  - Alkema, Sj., 1946-1947, [dossier R95], tractor, 1
    Map 02
  - Altena Jzn., A., 1943-1946, [dossier R55, R56], tractor en dorsmachines, 1
    Map 03
  - Amiabel-van Rosendaal, A., 1943, [dossier 57], perceel grond IJsselmonde, 22
  - Amstel, Fa. A. van, 1944-1946, [dossier R71], tractor, 1
    Map 06
  - Amsterdamse Superfosfaatfabriek N.V., 1942-1946, [dossier R93], loodvoormateriaal, 1
  - Anema, L., 1946-1947, [dossier R120], tractor, 1
    Map 05
  - Arden, J. en Bunk Jr., L., 1943, [dossier 22], perceel grond IJsselmonde, 22
  - Arkesteyn, L.J., 1956-1960, [dossier 198], percelen grond, 1
    Map 07
  - Avis-Lambert, M.Th., 1944-1946, [dossier R73], personenauto, 1
    Map 08
  - Azote N.V., Compagnie Neerlandaise de l', 1942, [dossier R -], jute, 4
  - Azote N.V., Compagnie Neerlandaise de l', 1943-1944, [dossier R54], platina-contactnetten, 4
  - Baars, A., 1944-1947, [dossier R49], tractor, 1
    Map 09
  - Baars, C.J., 1946-1947, [dossier R128], tractor, 1
    Map 10
  - Baartman, P.J., 1953-1954, [dossier 160], garage, 1
    Map 11
  - Backer, C.M. de, 1945, [dossier R -], personenauto, 1
    Map 12
  - Bakker Pzn., H.P., 1946-1947, [dossier R96], tractor, 1
    Map 13
  - Barendrecht, A., 1942-1943, [dossier 17], perceel grond IJsselmonde, 22
  - Barendrecht-van Beveren, J.E.M., 1942-1943, [dossier 79], perceel grond IJsselmonde, 22
  - Beek en Maks & Co., A.L. van, 1943-1946, [dossier R75 (Beek), R? (Maks)], tabak, 1
    Map 14
  - Beers, F.A.J.M. van, 1947-1951, [dossier 140], pand, 1
    Map 15
  - Bel, Joh. de, 1943, [dossier 108], perceel grond IJsselmonde, 22
  - Belkega, E.H., 1947-1948, [dossier R146], bestelwagen, 2
  - Berg, J. van den, 1944-1945, [dossier 132], winkelpand, 2
  - Beun, P.W. de, 1941-1943, [dossier 122], fabriekspand, 2
  - Bijl, S., 1941-1942, [dossier R19], touw, 3
  - Binnendijk-Bos, M., 1947-1954, [dossier 154, 161], landbouwgronden, 2
  - Blauwe Ster, N.V. Vervoermaatschappij De, 1946-1948, [dossier R147], bestelwagen, 2
  - Blijdenstein, F.J., 1943, [dossier 23], perceel grond IJsselmonde, 22
  - Blikslager, E., 1944-1946, [dossier R72], personenauto, 2
  - Bloois, C.J. van, 1943-1944, [dossier R47], tractor, 2
  - Boekel, K., 1944-1948, [dossier R149], vrachtauto, 2
  - Boeser-de Mare, C.S., 1942-1950, [dossier B1010], perceel, 2
  - Bonda, H.J., 1942-1943, [dossier 14], huis en erf, 2
  - Bonneterie N.V., Maison de, 1943-1944, [dossier 124], pand, 2
  - Boot, P., 1943, [dossier 89], perceel grond IJsselmonde, 22
  - Borghouts, J.L., 1945-1947, [dossier R137], paard, 2
  - Bos J.A.W.zn., P., 1946-1949, [dossier R195], vrachtauto, 2
  - Boshoven, D., 1943, [dossier 24], perceel grond IJsselmonde, 22
  - Botjes, P., 1943-1944, [dossier R45], tractor, 2
  - Boudeling, P., 1946-1949, [dossier R112], tractor, 2
    Map 16
  - Boudeling, P., 1946-1950, [dossier R203], personenauto, 2
    Map 17
  - Bouman, J., 1943-1947, [dossier R98], tractor, 2
    Map 18
  - Bouman, J.L., 1949-1950, [dossier R200], motorrijwiel, 2
    Map 19
  - Bousema, H., 1946-1947, [dossier R100], personenauto, 2
    Map 20
  - Bouwhuis, G.M., 1942-1943, [dossier R27], personenauto, 3
  - Bouwman, C., 1942-1943, [dossier 25], perceel grond IJsselmonde, 22
  - Bouwvereniging voor Moderne Woningbouw, Eerste Coöperatieve, 1942-1944, [dossier B277], complex woningen, 13
  - Boxma, H.J., 1942-1943, [dossier 26], perceel grond IJsselmonde, 22
  - Braat, N.V. Bouwstoffen voorheen A.E., 1943-1944, [dossier R59], personenauto, 3
  - Brandwijk-Noordzij, P/C., 1942-1943, [dossier 92, 93], gedeelte perceel: Koppelleiding Rotterdam-Dordrecht, 10
  - Bregman, J., 1942-1943, [dossier 16], huis en erf, 2
  - Brinkhuis, H.J., 1949-1950, [dossier BV4], metselstenen e.a. bouwmaterialen, 3
  - Brinkman, H., 1944-1946, [dossier R89], motorrijwiel, 3
  - Brinkman, J.H.S., 1944-1948, [dossier R151], personenauto, 3
  - Bronger-Bentzon, M., 1952-1953, [dossier 158], perceel grond, 3
  - Brouwer, Joh., 1943-1946, [dossier R85], tractor, 3
  - Bruin-Floor, C. de, 1953-1956, [dossier 173], perceel weiland, 3
  - Brussee-van Klaveren, A., 1952, [dossier 147], perceel grond, 3
  - Bruynzeel, G.W., 1946-1948, [dossier R139], tractor, 3
  - Buermans, J., 1947-1948, [dossier R156], paardenwagen, 3
  - Burg, H. van der, 1942-1943, [dossier 13], huis en erf, 2
  - Burg, J. van, 1943, [dossier 106], perceel grond IJsselmonde, 22
  - Burg, Jac. van, 1943, [dossier 27], perceel grond IJsselmonde, 22
  - Burm-de Deckere, A., 1942-1947, [dossier R122], tractor, 3
  - Busscher, J.G., 1946-1951, [dossier R197], vrachtauto, 3
  - Buyse, Jac., 1942-1943, [dossier 28], perceel grond IJsselmonde, 22
  - Capelle aan den IJssel, Gemeente, 1944-1948, [dossier R158], vrachtauto, 3
  - Castricum, J., 1949-1951, [dossier R206], personenauto, 4
  - Cate, F.J. ten, 1943-1946, [dossier R74], tractor, 4
  - Cijfer, A., 1941-1952, [dossier -], gebruik pand, 4
  - Cohen-Massaut, J., 1949-1952, [dossier B1200], perceel, 4
  - Collot d'Escury, Stichting, 1948-1958, [dossier 191], percelen grond, 4
  - Cortvriendt, A.J.M., 1942-1947, [dossier R130], tractor, 4
  - Crone, H.G.Th., 1940-1942, [dossier R01], tabak, 4
  - Cycloop, De, 1941-1952, [dossier BV8], draglines, 4
  - Deventer, H.J. van, 1942-1943, [dossier 113], perceel grond IJsselmonde, 22
  - Diddens, P.E., 1943-1946, [dossier R66A], tractor, 4
  - Docter, N.V. Gebr., 1942-1943, [dossier R29], personenauto, 4
  - Dongen, A.W.M. van, 1959-1960, [dossier 196], percelen grond, 4
  - Dorsser, P.C. van, 1944, [dossier R58], personenauto, 4
  - Dorsvereniging Ons Belang, 1944-1947, [dossier R131], tractor, 14
  - Dort, J.M. van, 1943, [dossier 29], perceel grond IJsselmonde, 22
  - Drevon, Stichting Nalatenschap De, 1956, [dossier 171], perceel weiland, 4
  - Driel & Cons., H. van, 1943, [dossier 30], perceel grond IJsselmonde, 22
  - Drift, L.A. v.d., 1958, [dossier 186], perceel weiland, 4
  - Drinkwaard, M.N., 1950-1954, [dossier 143, 159], woning en land, 4
  - Dulk Jac.Zn., A. den, 1942-1944, [dossier R38], cachou, 4
  - Durieux, A., 1950-1960, [dossier 197], percelen grond, 5
  - Durlinger, J.W., 1945-1949, [dossier R181], vrachtauto, 5
  - Duyvenvoorde, Gebr., 1944-1947, [dossier R111], tractor, 5
  - Ebels, H.J., 1943-1946, [dossier R64], tractor, 5
  - Ede van der Pals, L.C.C. van, 1958-1959, [dossier 193], perceel weiland en water, 5
  - Ede van der Pals-van der Lubbe, C.M.A. van, 1958-1959, [dossier 194], perceel weiland en water, 5
  - Eendracht, Coöperatieve Bouwvereniging, 1942-1943, [dossier 110], perceel grond IJsselmonde, 22
  - Eendracht, N.V. Stoomvisscherij Maatschappij, 1950-1952, [dossier BV7], trawler I.S. Groen, 5
  - Eerkens, J., 1950-1951, [dossier BV -], sleepboot Piet, 5
  - Egmond Wzn., J. van, 1954, [dossier 162], percelen grond, 5
  - Eijk, J.F.W. van, 1942-1943, [dossier 15], huis en erf, 2
  - Elite Zaad Maatschappij, N.V., 1946-1948, [dossier R180], vrachtauto, 5
  - Emdo, Huize, 1943-1945, [dossier R62], zomerhuisje, 5
  - Emming, F., 1946-1947, [dossier R102], tractor, 5
  - Engelen-Lennartz, H., 1947-1948, [dossier R174], personenauto, 5
  - Esso, B. van, 1942-1943, [dossier 32], perceel grond IJsselmonde, 22
  - Ezaco N.V., Reisbureau, 1947-1948, [dossier R145], autobus, 5
  - Ferket, H.A.A., 1942-1944, [dossier R48], tractor, 5
  - Francis, C., 1944-1946, [dossier R86], tractor, 5
  - Galak Condensed Milk Co., N.V., 1940-1943, [dossier R32], blik, 5
  - Geertman, J.H., 1943-1947, [dossier R97], tractor, 6
  - Geest, J. van, 1956, [dossier 175], percelen weiland, 6
  - Gelder, G. van, 1942-1943, [dossier 80], perceel grond IJsselmonde, 22
  - Gelder, W. van, 1943, [dossier 34, 35], perceel grond IJsselmonde, 22
  - Gelder-Stolk, C. van, 1942-1943, [dossier 78], perceel grond IJsselmonde, 22
  - Gereformeerde Gemeente te Oude Tonge, 1958, [dossier 189], huis, 6
  - Gerzon Modemagazijn, 1945, [dossier 131], pand, 6
  - Gielen, W., 1943, [dossier 36], perceel grond IJsselmonde, 22
  - Gilles, A., 1942-1943, [dossier 37], perceel grond IJsselmonde, 22
  - Gosschalk, E.J., 1946-1950, [dossier 142], percelen grond, 6
  - Götz-Mazzoleni, E.C.V.C., 1948-1950, [dossier B901], perceel, 6
  - Graaf, J.T.S. v.d., 1943, [dossier 109], perceel grond IJsselmonde, 22
  - Groen, G., 1944-1948, [dossier R170], bestelwagen, 6
  - Groenendijk, F., 1942-1943, [dossier 38], perceel grond IJsselmonde, 22
  - Groot, P.J. de, 1943, [dossier 123], pakhuis, 6
  - Haubrich, P.A., 1946-1951, [dossier R207], serviesgoed, 6
  - Have, H.T. ten, 1944-1946, [dossier R67], tractor, 6
  - Heeringa, Gebr. K. en J., 1943-1945, [dossier R -], tractor, 6
  - Heester-de Regt, H.P., 1943, [dossier 56], perceel grond IJsselmonde, 22
  - Heeswijk, Huize, 1942, [dossier 9], huis, 6
  - Heeswijk, Huize, 1946-1947, [dossier 139], hout, 6
  - Heiden, H., 1941-1943, [dossier 39], perceel grond IJsselmonde, 22
  - Hervormde Gemeente IJsselmonde, 1941-1943, [dossier 40, 81-82, 100-102], perceel grond IJsselmonde, 22
  - Herwijer, S.A., 1943-1946, [dossier R88], tractor, 6
  - Hes, A.J., 1946-1947, [dossier R101], motorrijwiel, 6
  - Hesper, H., 1942, [dossier R17], kapok, 6
  - Hessels, H.F.W., 1958, [dossier 187], percelen land, 7
  - Heuff, A., 1942, [dossier R26], personenauto, 7
  - Heusden, W. van, 1946-1948, [dossier R154], textielgoederen, 7
  - Heuvelman, Gebr., 1946-1948, [dossier R159], vrachtauto, 7
  - Heystek, N.C.A., 1956, [dossier 174], percelen weiland, 7
  - Hoek, A. v.d., 1943, [dossier 41], perceel grond IJsselmonde, 22
  - Hoek, J.M. v.d., 1943, [dossier 42], perceel grond IJsselmonde, 22
  - Hoeve, J. van, 1943-1944, [dossier R41], tractor, 7
  - Hogervorst & Zonen, E.J., 1946-1947, [dossier R114], tractor, 7
  - Hollandsch Aannemersbedrijf Zanen, Verstoep N.V., 1953, [dossier 156], percelen, 7
  - Hoogendoorn, H., 1941-1942, [dossier R21], vee, 6
  - Hoogerwerf, J., 1942-1943, [dossier 117], gedeelte perceel: Koppelleiding Rotterdam-Dordrecht, 10
  - Hooghe, Pluimveefokbedrijf Ter, 1944-1948, [dossier R177], vrachtauto, 18
  - Hooijmans' Taximaatschappij H.O.T.A.M., N.V., 1944-1949, [dossier R194], autobus, 7
  - Hopman, L., 1946-1949, [dossier R187], personenauto, 7
  - Hoppermans, Erven H., 1948-1949, [dossier R191], personenauto, 7
  - Hou Vast, N.V. Maatschappij tot exploitatie van onroerende goederen, 1940-1942, [dossier 4], percelen weiland, 7
  - Houba-Korsten, W.H., 1943, [dossier 48], perceel grond IJsselmonde, 22
  - Huizinga, J.H., 1943-1946, [dossier R65], tractor, 7
  - Hulshof, H. en Oosting, Z.H., 1943-1946, [dossier R76], tractor, 7
  - Huygen en Wessels, N.V., 1946, [dossier R], machines, 7
  - Hypothecair Crediet in Nederland, N.V. Maatschappij voor, 1941-1942, [dossier 8], percelen weiland, enz., 8
  - Iersel & Zn., Joh. van, 1943-1946, [dossier R77], zwikmachines, 8
  - Immerzeel, M. van, 1943, [dossier 43], perceel grond IJsselmonde, 22
  - Insulinde, Kantoorgebouw, 1948-1951, [dossier 144, R205], perceel en meubilair, 8
  - Jacobs en Vles, Hoedenhandel, 1944-1946, [dossier R82], personenauto, 8
  - Janse, A.J., 1956, [dossier 167], percelen weiland, 8
  - Janse, J., 1944-1946, [dossier R91], tractor, 8
  - Jansen - de Wit's Kousenfabrieken N.V., M., 1941-1942, [dossier R20], wol, 8
  - Jansen-Bots, Fa. H.P.M., 1945-1947, [dossier R133], personenauto, 8
  - Janssen, W.L.J., 1946-1948, [dossier R162], personenauto, 8
  - Jas, A.P., 1943-1944, [dossier R50], tractor, 8
  - Jimmink, C.W., 1943-1948, [dossier R138], tractor, 8
  - Jong, J.J. de, 1942-1943, [dossier 83], perceel grond IJsselmonde, 22
  - Jong, M.K. de, 1946-1948, [dossier R185], personenauto, 8
  - Jong, P. de, 1944-1947, [dossier R116], vrachtauto, 8
  - Jongen, J.F., 1944-1948, [dossier R163], vrachtauto, 9
  - Jonker, L., 1943, [dossier 91], perceel grond IJsselmonde, 22
  - Jungerius, A., 1942-1943, [dossier 95], gedeelte perceel: Koppelleiding Rotterdam-Dordrecht, 10
  - Kanselaar, A., 1946-1948, [dossier R153], vrachtauto, 9
  - Kanters, J.A., 1956-1957, [dossier 179], perceel grond, 9
  - Karens, Jac., 1945-1946, [dossier 134], percelen grasland, 9
  - Kemme, J.Th., 1946-1956, [dossier R176, R208], veenmachine, 9
  - Kerckhaert, J.L., 1944-1946, [dossier R66], personenauto, 9
  - Kerkvliet, J., 1946-1948, [dossier R167], personenauto, 9
  - Ketjen N.V., Koninklijke Zwavelzuurfabrieken V/H, 1942-1946, [dossier R02], platina, 9
  - Keverling, K.P., 1945-1947, [dossier R125], personenauto, 9
  - Keyer, Gebrs., 1943-1947, [dossier R94], tractor, 9
  - Kiela, Erven H., 1942-1943, [dossier 44], perceel grond IJsselmonde, 22
  - Kievit, A. de, 1943, [dossier 45], perceel grond IJsselmonde, 22
  - Kleingeld, A., 1943, [dossier 116], perceel grond IJsselmonde, 22
  - Kleinjan-v.d. Vorm, A., 1943, [dossier 87], perceel grond IJsselmonde, 22
  - Kleykamp, N.V. Koninklijke Kunstzaal, 1943-1944, [dossier 126], pand, 9
  - Kloos & Zonen's Werkplaatsen N.V., F., 1950-1951, [dossier BV -], ijzerwaren, 10
  - Klootwijk, A., 1942-1943, [dossier -], perceel grond IJsselmonde, 22
  - Koeman, S.M., 1946-1948, [dossier R150], tractor, 10
  - Koning, J.C. de, 1943, [dossier 46], perceel grond IJsselmonde, 22
  - Koninklijke Nederlandse Stoomboot Mij., 1950-1951, [dossier BV -], agregaten en motorboot, 10
  - Kooyman & Cons., G., 1943, [dossier 18], perceel grond IJsselmonde, 22
  - Kooyman, J., 1943, [dossier 84], perceel grond IJsselmonde, 22
  - Kooyman, K.M., 1942-1943, [dossier 112], perceel grond IJsselmonde, 22